【裁判字號】    98,消債更,143
【裁判日期】    980828
【裁判案由】    聲請更生程序
【裁判全文】
臺灣彰化地方法院民事裁定           98年度消債更字第143號
聲  請  人
即  債務人  甲○○
                        8號
代  理  人  林永貹律師
上列當事人聲請消費者債務清理事件，本院裁定如下：
    主  文
債務人甲○○自中華民國九十八年八月二十八日下午四時起開始
更生程序。
命司法事務官進行本件更生程序。
    理  由
一、按法院開始更生程序之裁定，應載明其年、月、日、時，並
    即時發生效力。且法院裁定開始更生或清算程序後，得命司
    法事務官進行更生或清算程序，消費者債務清理條例第45條
    第1 項及第16條第1 項前段分別定有明文。
二、本件聲請人即債務人主張：其有不能清償之虞之情事，前曾
    提出債權人清冊，以書面向最大債權金融機構中國信託商業
    銀行股份有限公司（下稱中國信託銀行），依「中華民國銀
    行公會會員辦理消費金融案件無擔保債務協商機制」，請求
    共同協商債務清償方案，並於民國95年10月23日協商成立，
    約定分100 期，利率0%，每月應繳金額新臺幣（下同）13,8
    08元。惟聲請人於協商成立後之工作狀況並不穩定，收入有
    限，嗣並於97年3 月至98年1 月間失業而無收入；且聲請人
    於97年6 月結婚後，又隨即於同年7 月25日生下一子，致雖
    聲請人配偶亦盡力協助聲請人繳納上開協商款項，但於幼子
    增加生活開銷，及適逢經濟不景氣之影響下，聲請人實已無
    法繼續依協商條件每月清償13,808元，故聲請人始不得不於
    97年12月毀諾，聲請人實有因不可歸責於己之事由致履行顯
    有重大困難之情事。又聲請人無擔保或無優先權之債務總額
    未逾12,000,000元，復未經法院裁定開始清算程序或宣告破
    產，爰向本院聲請更生等語。
三、經查，聲請人所主張之上開事實，業據提出債權人清冊、95
    年協商成立協議書影本、財產及收入狀況說明書、家庭支出
    明細表、任職證明書影本、戶籍謄本、全國財產稅總歸戶財
    產查詢清單、財政部臺灣省中區國稅局95、96年度綜合所得
    稅各類所得資料清單、存摺往來明細影本、財團法人聯合徵
    信中心資料等件為證，核無不合。又本院另依職權向中國信
    託銀行函查聲請人履行債務協商之情形，中國信託銀行回函
    及隨函檢附之繳款明細亦顯示聲請人確已於97年12月毀諾等
    情，顯見聲請人陳稱其於幼子出生後雖曾勉力繳款，但因無
    法再依原協商條件履行，致始於97年12月毀諾等語，尚非無
    據。此外，本件復查無聲請人有消費者債務清理條例第6 條
    第3 項、第8 條或第46條各款所定駁回更生聲請之事由存在
    ，則聲請人聲請更生，應屬有據，爰裁定如主文。
中    華    民    國    98    年    8     月    28    日
                  民事第二庭  法  官  吳永梁
以上正本係照原本作成。
本件不得抗告
本裁定已於98年8月28日下午4時公告。
中    華    民    國    98    年    8     月    28    日
                              書記官  陳美敏


司法院資訊處製作；財團法人民間司法改革基金會備份。
